【裁判字號】    95,訴,362
【裁判日期】    950406
【裁判案由】    毒品危害防制條例
【裁判全文】
臺灣臺北地方法院刑事判決        九十五年度訴字第三六二號
公  訴  人  臺灣臺北地方法院檢察署檢察官
被      告  甲○○
上列被告因毒品危害防制條例案件，經檢察官提起公訴（九十四
年度毒偵字第二二六八號），本院合議庭依被告於準備程序進行
中為有罪之陳述，裁定由受命法官獨任進行簡式審判程序審理後
，判決如下：
    主  文
甲○○連續施用第一級毒品，處有期徒刑柒月，扣案之第一級毒
品海洛因壹小包及壹小罐（驗餘總淨重貳點貳貳公克）均沒收銷
燬之。又連續施用第二級毒品，處有期徒刑肆月，扣案之安非他
命吸食器壹組（其內第二級毒品安非他命殘渣量微無法秤重）沒
收銷燬之。應執行有期徒刑拾月，緩刑肆年，緩刑期內付保護管
束。扣案之第一級毒品海洛因壹小包及壹小罐（驗餘總淨重貳點
貳貳公克）、第二級毒品安非他命吸食器壹組（其內第二級毒品
安非他命殘渣量微無法秤重）均沒收銷燬之。
    事  實
一、甲○○前因施用毒品案件，經臺灣新竹地方法院於民國九十
    三年五月二十日以九十三年度毒聲字第一三八號裁定送觀察
    勒戒後，因無繼續施用毒品傾向，而於九十三年七月二十三
    日執行完畢釋放，並經臺灣新竹地方法院檢察署檢察官於同
    日以九十三年度毒偵字第四０八號為不起訴處分確定。詎甲
    ○○仍不知悔改，於觀察勒戒執行完畢釋放後五年內，復分
    別基於施用第一級毒品海洛因及第二級毒品安非他命之概括
    犯意，自九十四年二月起至同年八月四日凌晨二時許止，在
    宜蘭縣員山鄉○○村○○路九號住處等處所，以加入香菸點
    燃吸食方式連續施用第一級毒品海洛因多次，另並以自製安
    非他命吸食器將第二級毒品安非他命放入燒烤方式連續施用
    第二級毒品安非他命多次。嗣於九十四年八月四日上午七時
    三十分許，甲○○駕駛車牌號碼七二二六－ＨＡ號自用小客
    車，行經臺北市中山區○○○路○段與長安西路口，因形跡
    可疑，為警攔查，當場扣得第一級毒品海洛因一小包及一小
    罐（驗餘總淨重二點二二公克）及業已使用過之安非他命吸
    食器一組（其內第二級毒品安非他命殘渣量微無法秤重）等
    物，始被查獲。
二、案經臺北市政府警察局中山分局報告臺灣臺北地方法院檢察
    署檢察官偵查起訴，本院合議庭依甲○○於準備程序進行中
    為有罪之陳述，裁定由受命法官獨任進行簡式審判程序審理
    。
    理  由
一、訊據被告甲○○就前揭犯罪事實於偵審中均坦承不諱，而被
    告為警查獲後所採集之尿液經送臺灣檢驗科技股份有限公司
    以酵素免疫分析法初步檢驗及氣相層析質譜儀法確認檢驗結
    果呈鴉片類嗎啡及安非他命類陽性反應，有該公司於九十四
    年八月二十二日、十二月一日所出具之濫用藥物尿液檢驗報
    告二紙附卷可稽（見偵卷第六一、七二頁），而扣案之白色
    粉末一小包及一小罐（驗餘總淨重二點二二公克）均係第一
    級毒品海洛因之事實，亦有法務部調查局九十四年十月二十
    日調科壹字第０二０００七四五０號鑑定通知書一紙在卷得
    參（見偵卷第六七頁），此外，並有扣案之第一級毒品海洛
    因一小包及一小罐（驗餘總淨重二點二二公克）、安非他命
    吸食器一組（其內第二級毒品安非他命殘渣量微無法秤重）
    可資佐證，足認前開被告任意性之自白確與事實相符，被告
    連續施用第一級、第二級毒品犯行均堪認定，應依法論科。
二、核被告所為，係犯毒品危害防制條例第十條第一項、第二項
    之施用第一級、第二級毒品罪。被告持有毒品之低度行為，
    分別為其施用毒品之高度行為所吸收，均不另論罪。又被告
    多次施用第一級毒品海洛因及第二級毒品安非他命之犯行，
    均時間緊接，且所犯罪名與構成要件相同，顯均係基於概括
    犯意為之，應各依連續犯之規定論以一罪並加重其刑。被告
    所犯上開二罪，犯意各別，行為互殊，應予分論併罰。爰審
    酌被告犯罪之動機、目的、施用毒品戕害自身之手段、多次
    施用毒品、品行、智識程度、所生危害及犯罪後尚知坦認犯
    行而悔意甚深之態度等一切情狀，分別量處如主文所示之刑
    ，並定其應執行刑，以資懲儆。末查，扣案之第一級毒品海
    洛因一小包及一小罐（驗餘總淨重二點二二公克），及安非
    他命吸食器一組（其內第二級毒品安非他命殘渣量微無法秤
    重），均應依毒品危害防制條例第十八條第一項前段之規定
    ，併予宣告沒收銷燬之。末查，被告前未曾犯罪受有期徒刑
    以上刑之宣告之事實，有臺灣高等法院被告前案紀錄表在卷
    可稽（見本院卷第四、五頁），被告經此偵審科刑教訓後，
    應知警惕，當無再犯之虞，本院因認對其所宣告之刑，以暫
    不執行為適當，爰併予宣告緩刑四年，以勵自新，惟為確實
    督促被告於緩刑期間戒絕劣習，並協助其有正確法律觀念，
    爰併依法宣告於緩刑期內付保護管束，俾由觀護人提供各種
    有效且必要之協助，以期發揮附條件緩刑制度之立法意旨。
據上論斷，應依刑事訴訟法第二百七十三條之一第一項、第二百
九十九條第一項前段，毒品危害防制條例第十條第一項、第二項
、第十八條第一項前段，刑法第十一條前段、第五十六條、第五
十一條第五款、第七十四條第一款、第九十三條第一項，判決如
主文。
本案經檢察官林宗志到庭執行職務。
中    華    民    國    九十五    年    四    月  六  日
                        刑事第十四庭法  官  劉煌基
上正本證明與原本無異。
如不服本判決，應於判決送達後10日內向本院提出上訴狀（應抄
附繕本）。
                                    書記官  林妙穗
中    華    民    國    九十五    年    四    月  六  日
附錄論罪法條：
毒品危害防制條例第10條
施用第一級毒品者，處 6 月以上 5 年以下有期徒刑。
施用第二級毒品者，處 3 年以下有期徒刑。
毒品危害防制條例第18條
查獲之第一、二級毒品及專供製造或施用第一、二級毒品之器具
，不問屬於犯人與否，均沒收銷燬之；查獲之第三、四級毒品及
製造或施用毒品之器具，無正當理由而擅自持有者，均沒入銷燬
之。但合於醫藥、研究或訓練之用者，得不予銷燬。
前項合於醫藥、研究或訓練用毒品或器具之管理辦法，由法務部
會同行政院衛生署定之。


司法院資訊處製作；財團法人民間司法改革基金會備份。
